臺灣臺北地方法院刑事判決　100年度易字第2646號
公　訴　人　臺灣臺北地方法院檢察署檢察官
被　　　告　林聞香
上列被告因偽造文書案件，經檢察官聲請簡易判決處刑（100 年
度偵字第1009號）及移送併辦（臺灣臺北地方法院檢察署100 年
度偵字第8597號及第16867 號），本院認不宜以簡易判決處刑，
改依通常程序審理，嗣被告於準備程序為有罪之陳述，經本院裁
定進行簡式審判程序，判決如下：
    主  文
林聞香共同犯業務登載不實罪，累犯，處拘役伍拾日，如易科罰
金，以新臺幣壹仟元折算壹日。
    事  實
一、林聞香前因違反醫師法案件，經臺灣板橋地方法院以95年度
    訴字第2844號判決處有期徒刑6 月確定，於民國96年3 月26
    日易科罰金執行完畢。詎仍不知悔改，身為址設臺北巿內湖
    區○○○路○段136 巷4 號「茂仁診所」之行政護士，負責
    協助「茂仁診所」醫師易忍毅處理行政相驗事務，為從事業
    務之人，明知易忍毅並未會同何胡賢珠之子何福成相驗何胡
    賢珠之遺體，竟與易忍毅（業經臺灣高等法院以99年度上易
    字第2712號判決處拘役20日，緩刑2 年確定）、何福成（業
    經臺灣士林地方法院以99年度審簡字第252 號判決處拘役50
    日，緩刑2 年確定）共同基於業務登載不實文書之犯意聯絡
    ，於98年6 月5 日，在址設臺北巿民權東路二段198 號1 樓
    「大衛壽具行」辦公室內，由林聞香依何福成口述內容及所
    提供之何胡賢珠病歷資料，代易忍毅在其所開立之何胡賢珠
    （聲請簡易判決處刑書誤繕為何賢珠）於98年6 月4 日22時
    25分，因陳舊性中風（長期臥床）引發尿毒症死亡之死亡證
    明書上，記載「會同家屬相驗無誤，如有不實自負刑責」之
    不實事項，並交由何福成在該項記載下方簽名，足以生損害
    於何胡賢珠其他家屬及屍體相驗管理之正確性。
二、案經臺灣士林地方法院檢察署檢察官呈請臺灣高等法院檢察
    署檢察長令轉臺灣臺北地方法院檢察署檢察官聲請簡易判決
    處刑及臺灣士林地方法院檢察署檢察官呈請臺灣高等法院檢
    察署檢察長令轉臺灣臺北地方法院檢察署檢察官移送本院併
    辦。
    理  由
一、本件被告林聞香所犯係死刑、無期徒刑、最輕本刑為3 年以
    上有期徒刑以外之罪，其於準備程序就被訴事實為有罪之陳
    述，經本院告知簡式審判程序之旨，並聽取其與檢察官之意
    見後，認無不得或不宜改依簡式審判程序進行之情事，依刑
    事訴訟法第273 條之1 第1 項規定，裁定進行簡式審判程序
    ，合先敘明。
二、上開犯罪事實，業據被告於本院審理中坦承不諱，核與證人
    即「大衛壽具行」負責人王瑞芝、證人即何胡賢珠之子何福
    功、證人即另案被告何福成、易忍毅於警詢、偵查、另案審
    理中之證述大致相符，且有臺北市政府衛生局99年7 月13日
    北市衛醫護字第09938063803 號裁決書、何胡賢珠之死亡證
    明書、臺灣士林地方法院99年度簡字第55號刑事簡易判決、
    臺北市政府衛生局醫護管理處工作日記表、臺北縣立殯儀館
    瞻視遺體登記簿、臺北縣立殯儀館99年4 月15日北縣殯服字
    第0990000868號函各1 份在卷可參（見偵三卷第30～32頁、
    併偵一卷第6 ～8 、26～27頁、影偵二卷第29～30頁、影院
    二卷第25頁），足認被告自白與事實相符，堪以採信。本案
    事證明確，被告犯行洵堪認定。
三、核被告所為，係犯刑法第215 條之業務登載不實罪。又被告
    僅替另案被告易忍毅代為書立診斷證明書上關於死者何胡賢
    珠之相關個人資料，實際上並未替另案被告易忍毅執行任何
    醫療業務，自不構成醫師法第28條之罪，併辦意旨書認被告
    構成上開罪名，容有誤會，併予指明。被告與易忍毅、何福
    成就上開犯行，具有犯意聯絡及行為分擔，依刑法第31條第
    1 項、第28條之規定，為共同正犯。至檢察官移送併辦部分
    ，與本案聲請簡易判決處刑部分之犯罪事實相同，為事實上
    一罪之關係，本院自應併予審理，檢察官認移送併辦部分與
    本案具有裁判上一罪之關係，尚有未恰。另被告有如事實欄
    所載曾受有期徒刑之宣告及執行完畢之情，有臺灣高等法院
    被告前案紀錄表1 份附卷可考，被告於有期徒刑執行完畢後
    ，5 年內故意再犯本案有期徒刑以上之罪，為累犯，應依刑
    法第47條第1 項之規定加重其刑。爰審酌被告明知易忍毅並
    未會同何福成相驗何胡賢珠之遺體，竟在易忍毅所開立之何
    胡賢珠死亡證明書上記載「會同家屬相驗無誤，如有不實自
    負刑責」之不實文字，所為實有不該，惟念其犯後坦白承認
    犯行，態度尚可，且已屆花甲之年，復係為協助何福成順利
    辦理何胡賢珠之後事始為上開犯行，並考量被告參與本案之
    犯罪情節、暨其教育程度、家庭經濟狀況等一切情狀，量處
    如主文所示之刑，並諭知如主文所示之易科罰金折算標準。
據上論斷，應依刑事訴訟法第452 條、第273 條之1 第1 項、第
284 條之1 、第299 條第1 項前段，刑法第28條、第31條第1 項
、第215 條、第47條第1 項、第41條第1 項前段，刑法施行法第
1條 之1 ，判決如主文。
本案經檢察官李元銘到庭執行職務。
中    華    民    國  100     年    11    月    25    日
                  刑事第十三庭    法  官  吳佳樺
上正本證明與原本無異。
如不服本判決應於收受送達後10日內向本院提出上訴書狀，並應
敘述具體理由；其未敘述上訴理由者，應於上訴期間屆滿後20日
內向本院補提理由書（均須按他造當事人之人數附繕本）「切勿
逕送上級法院」。
                                  書記官  林碧華
中    華    民    國   100    年    11    月    25    日
附錄本判決論罪之法條：
◎ 中華民國刑法第215條
（業務上文書登載不實罪）
從事業務之人，明知為不實之事項，而登載於其業務上作成之文
書，足以生損害於公眾或他人者，處3 年以下有期徒刑、拘役或
5 百元以下罰金。